# 集团内部开具银行承兑汇票，对外质押后的抵消问题

提问人：wangyuhui888 时间：2023-03-01 12:58:
基本情况：：集团A下有B公司与C公司，B公司开具银行承兑汇票给C公司，C公司讲该银行承兑汇票质押，置换小金额的银行承兑汇票；
合并合并 层 面面：：站在A集团合并角度，子公司应收票据与应付票据应当抵消，那么披露使用权受限的资产时，是否需用披露该银行承兑汇票质押的事实；
理解理解：：我的理解无需披露，票据穿透后，使用权受限的仅为B公司开具银行承兑汇票的保证金。
疑疑 问 ：：以上理解是否正确，并且是否有上市公司的披露案例。
谢谢各位大神的答复！

回答人：chenyiwei
在法律形式上，仍存在票据质押（虽然质押资产在合并报表中已被抵销，但在法律形式上是存在的），因此需在“所有权或使用权受到限制的资产”附注中，以文字方式披露该内部票据被质押的事实，以及相关交易安排。